{"present": {"1 Singular": {"Affirmative": "scallaim", "Question": "an scallaim?", "Negative": "n\u00ed scallaim"}, "2 Singular": {"Affirmative": "scallann t\u00fa", "Question": "an scallann t\u00fa?", "Negative": "n\u00ed scallann t\u00fa"}, "3 Singular": {"Male": {"Affirmative": "scallann s\u00e9", "Question": "an scallann s\u00e9?", "Negative": "n\u00ed scallann s\u00e9"}, "Female": {"Affirmative": "scallann s\u00ed", "Question": "an scallann s\u00ed?", "Negative": "n\u00ed scallann s\u00ed"}}, "1 Plural": {"Compressed": {"Affirmative": "scallaimid", "Question": "an scallaimid?", "Negative": "n\u00ed scallaimid"}, "Extended": {"Affirmative": "scallann muid", "Question": "an scallann muid?", "Negative": "n\u00ed scallann muid"}}, "2 Plural": {"Affirmative": "scallann sibh", "Question": "an scallann sibh?", "Negative": "n\u00ed scallann sibh"}, "3 Plural": {"Affirmative": "scallann siad", "Question": "an scallann siad?", "Negative": "n\u00ed scallann siad"}, "Passive": {"Affirmative": "scalltar", "Question": "an scalltar?", "Negative": "n\u00ed scalltar"}}, "future": {"1 Singular": {"Affirmative": "scallfaidh m\u00e9", "Question": "an scallfaidh m\u00e9?", "Negative": "n\u00ed scallfaidh m\u00e9"}, "2 Singular": {"Affirmative": "scallfaidh t\u00fa", "Question": "an scallfaidh t\u00fa?", "Negative": "n\u00ed scallfaidh t\u00fa"}, "3 Singular": {"Male": {"Affirmative": "scallfaidh s\u00e9", "Question": "an scallfaidh s\u00e9?", "Negative": "n\u00ed scallfaidh s\u00e9"}, "Female": {"Affirmative": "scallfaidh s\u00ed", "Question": "an scallfaidh s\u00ed?", "Negative": "n\u00ed scallfaidh s\u00ed"}}, "1 Plural": {"Compressed": {"Affirmative": "scallfaimid", "Question": "an scallfaimid?", "Negative": "n\u00ed scallfaimid"}, "Extended": {"Affirmative": "scallfaidh muid", "Question": "an scallfaidh muid?", "Negative": "n\u00ed scallfaidh muid"}}, "2 Plural": {"Affirmative": "scallfaidh sibh", "Question": "an scallfaidh sibh?", "Negative": "n\u00ed scallfaidh sibh"}, "3 Plural": {"Affirmative": "scallfaidh siad", "Question": "an scallfaidh siad?", "Negative": "n\u00ed scallfaidh siad"}, "Passive": {"Affirmative": "scallfar", "Question": "an scallfar?", "Negative": "n\u00ed scallfar"}}, "past": {"1 Singular": {"Affirmative": "scall m\u00e9", "Question": "ar scall m\u00e9?", "Negative": "n\u00edor scall m\u00e9"}, "2 Singular": {"Affirmative": "scall t\u00fa", "Question": "ar scall t\u00fa?", "Negative": "n\u00edor scall t\u00fa"}, "3 Singular": {"Male": {"Affirmative": "scall s\u00e9", "Question": "ar scall s\u00e9?", "Negative": "n\u00edor scall s\u00e9"}, "Female": {"Affirmative": "scall s\u00ed", "Question": "ar scall s\u00ed?", "Negative": "n\u00edor scall s\u00ed"}}, "1 Plural": {"Compressed": {"Affirmative": "scallamar", "Question": "ar scallamar?", "Negative": "n\u00edor scallamar"}, "Extended": {"Affirmative": "scall muid", "Question": "ar scall muid?", "Negative": "n\u00edor scall muid"}}, "2 Plural": {"Affirmative": "scall sibh", "Question": "ar scall sibh?", "Negative": "n\u00edor scall sibh"}, "3 Plural": {"Compressed": {"Affirmative": "scall siad", "Question": "ar scall siad?", "Negative": "n\u00edor scall siad"}, "Extended": {"Affirmative": "scalladar", "Question": "ar scalladar?", "Negative": "n\u00edor scalladar"}}, "Passive": {"Affirmative": "scalladh", "Question": "ar scalladh?", "Negative": "n\u00edor scalladh"}}, "condi": {"1 Singular": {"Affirmative": "scallfainn", "Question": "an scallfainn?", "Negative": "n\u00ed scallfainn"}, "2 Singular": {"Affirmative": "scallf\u00e1", "Question": "an scallf\u00e1?", "Negative": "n\u00ed scallf\u00e1"}, "3 Singular": {"Male": {"Affirmative": "scallfadh s\u00e9", "Question": "an scallfadh s\u00e9?", "Negative": "n\u00ed scallfadh s\u00e9"}, "Female": {"Affirmative": "scallfadh s\u00ed", "Question": "an scallfadh s\u00ed?", "Negative": "n\u00ed scallfadh s\u00ed"}}, "1 Plural": {"Compressed": {"Affirmative": "scallfaimis", "Question": "an scallfaimis?", "Negative": "n\u00ed scallfaimis"}, "Extended": {"Affirmative": "scallfadh muid", "Question": "an scallfadh muid?", "Negative": "n\u00ed scallfadh muid"}}, "2 Plural": {"Affirmative": "scallfadh sibh", "Question": "an scallfadh sibh?", "Negative": "n\u00ed scallfadh sibh"}, "3 Plural": {"Compressed": {"Affirmative": "scallfaid\u00eds", "Question": "an scallfaid\u00eds?", "Negative": "n\u00ed scallfaid\u00eds"}, "Extended": {"Affirmative": "scallfadh siad", "Question": "an scallfadh siad?", "Negative": "n\u00ed scallfadh siad"}}, "Passive": {"Affirmative": "scallfa\u00ed", "Question": "an scallfa\u00ed?", "Negative": "n\u00ed scallfa\u00ed"}}, "imper": {"1 Singular": {"Affirmative": "scallaim!", "Negative": "n\u00e1 scallaim!"}, "2 Singular": {"Affirmative": "scall!", "Negative": "n\u00e1 scall!"}, "3 Singular": {"Male": {"Affirmative": "scalladh s\u00e9!", "Negative": "n\u00e1 scalladh s\u00e9!"}, "Female": {"Affirmative": "scalladh s\u00ed!", "Negative": "n\u00e1 scalladh s\u00ed!"}}, "1 Plural": {"Compressed": {"Affirmative": "scallaimis!", "Negative": "n\u00e1 scallaimis!"}, "Extended": {"Affirmative": "scalladh muid!", "Negative": "n\u00e1 scalladh muid!"}}, "2 Plural": {"Affirmative": "scallaig\u00ed!", "Negative": "n\u00e1 scallaig\u00ed!"}, "3 Plural": {"Compressed": {"Affirmative": "scallaid\u00eds!", "Negative": "n\u00e1 scallaid\u00eds!"}, "Extended": {"Affirmative": "scalladh siad!", "Negative": "n\u00e1 scalladh siad!"}}, "Passive": {"Affirmative": "scalltar!", "Negative": "n\u00e1 scalltar!"}}, "pastConti": {"1 Singular": {"Affirmative": "scallainn", "Question": "an scallainn?", "Negative": "n\u00ed scallainn"}, "2 Singular": {"Affirmative": "scallt\u00e1", "Question": "an scallt\u00e1?", "Negative": "n\u00ed scallt\u00e1"}, "3 Singular": {"Male": {"Affirmative": "scalladh s\u00e9", "Question": "an scalladh s\u00e9?", "Negative": "n\u00ed scalladh s\u00e9"}, "Female": {"Affirmative": "scalladh s\u00ed", "Question": "an scalladh s\u00ed?", "Negative": "n\u00ed scalladh s\u00ed"}}, "1 Plural": {"Compressed": {"Affirmative": "scallaimis", "Question": "an scallaimis?", "Negative": "n\u00ed scallaimis"}, "Extended": {"Affirmative": "scalladh muid", "Question": "an scalladh muid?", "Negative": "n\u00ed scalladh muid"}}, "2 Plural": {"Affirmative": "scalladh sibh", "Question": "an scalladh sibh?", "Negative": "n\u00ed scalladh sibh"}, "3 Plural": {"Compressed": {"Affirmative": "scallaid\u00eds", "Question": "an scallaid\u00eds?", "Negative": "n\u00ed scallaid\u00eds"}, "Extended": {"Affirmative": "scalladh siad", "Question": "an scalladh siad?", "Negative": "n\u00ed scalladh siad"}}, "Passive": {"Affirmative": "scallta\u00ed", "Question": "an scallta\u00ed?", "Negative": "n\u00ed scallta\u00ed"}}, "subj": {"1 Singular": {"Affirmative": "go scalla m\u00e9", "Negative": "n\u00e1r scalla m\u00e9"}, "2 Singular": {"Affirmative": "go scalla t\u00fa", "Negative": "n\u00e1r scalla t\u00fa"}, "3 Singular": {"Male": {"Affirmative": "go scalla s\u00e9", "Negative": "n\u00e1r scalla s\u00e9"}, "Female": {"Affirmative": "go scalla s\u00ed", "Negative": "n\u00e1r scalla s\u00ed"}}, "1 Plural": {"Compressed": {"Affirmative": "go scallaimid", "Negative": "n\u00e1r scallaimid"}, "Extended": {"Affirmative": "go scalla muid", "Negative": "n\u00e1r scalla muid"}}, "2 Plural": {"Affirmative": "go scalla sibh", "Negative": "n\u00e1r scalla sibh"}, "3 Plural": {"Affirmative": "go scalla siad", "Negative": "n\u00e1r scalla siad"}, "Passive": {"Affirmative": "go scalltar", "Negative": "n\u00e1r scalltar"}}, "verbal noun": "scalladh", "verbal adjective": "scallta"}